【裁判字號】    99,裁,892
【裁判日期】    990422
【裁判案由】    房屋稅
【裁判全文】
最  高  行  政  法  院  裁  定
                                       99年度裁字第892號
上  訴  人  良美大飯店股份有限公司
代  表  人  甲○○
訴訟代理人  林華生  律師
被 上訴 人  乙○○○○○
代  表  人  丙○○
上列當事人間房屋稅事件，上訴人對於中華民國97年5月22日高
雄高等行政法院97年度訴字第28號判決，提起上訴，本院裁定如
下：
    主  文
上訴駁回。
上訴審訴訟費用由上訴人負擔。
    理  由
一、按對於高等行政法院判決之上訴，非以其違背法令為理由，
    不得為之，行政訴訟法第242條定有明文。依同法第243條第
    1項規定，判決不適用法規或適用不當者，為違背法令；而
    判決有同條第2項所列各款情形之一者，為當然違背法令。
    是當事人對於高等行政法院判決上訴，如依行政訴訟法第24
    3條第1項規定，以高等行政法院判決有不適用法規或適用不
    當為理由時，其上訴狀或理由書應有具體之指摘，並揭示該
    法規之條項或其內容；若係成文法以外之法則，應揭示該法
    則之旨趣，倘為司法院解釋或本院之判例，則應揭示該判解
    之字號或其內容。如以行政訴訟法第243條第2項所列各款情
    形為理由時，其上訴狀或理由書，應揭示合於該條項各款之
    事實。上訴狀或理由書如未依此項方法表明者，即難認為已
    對高等行政法院判決之違背法令有具體之指摘，其上訴自難
    認為合法。
二、臺南市○區○○街120號、122號、大學路西段87號、85號、
    89號等計195棟房屋，原為上訴人所有，經被上訴人核課其
    87年度房屋稅為新臺幣（下同）18,778,003元，上開稅額繳
    款書於民國88年4月20日送達，由遠博資產管理公司於94年5
    月13日代上訴人繳納。嗣上訴人以其於86年11月25日經臺灣
    臺南地方法院以84年度整字第3號民事裁定准予重整，依公
    司法第296條第l項規定，其86年7月1日至86年11月24日期間
    之房屋稅本稅及滯納金8,697,857元應屬重整債權，而被上
    訴人於86年12月11日申報重整債權時，僅申報84、85及86年
    度之房屋稅本稅及滯納金計56,094,983元，未申報87年度之
    房屋稅，因此上開86年11月25日重整裁定前發生之87年度房
    屋稅，被上訴人既未依重整程序申報重整債權，自不得行使
    權利，乃於96年3月30日向被上訴人申請退還其已繳納屬於
    86年7月1日至86年11月24日之房屋稅本稅及滯納金8,697,85
    7元，經被上訴人以96年4月25日南市稅法字第09600157550
    號函否准其申請，上訴人循序提起本件行政訴訟，並於原審
    審理中，上訴人更正其已繳納86年7月1日至86年11月24日之
    房屋稅本稅及滯納金為8,998,633元。案經高雄高等行政法
    院97年度訴字第28號判決駁回，上訴人對之提起上訴，主張
    ：87年度房屋稅之徵收期間為86年7月1日至87年6月30日，
    被上訴人於86年12月11日申報重整債權時，雖未開徵，但裁
    定准予公司重整前之部份（即86年7月1日起至86年11月24日
    之本稅及滯納金8,998,633元部分），依稅捐稽徵法第25條
    第2項之規定，應視為已到期之重整債權。被上訴人既未申
    報，依公司法第311條第1項第1款後段之規定，系爭稅款債
    權即已消滅，上訴人依稅捐稽徵法第28條規定申請退稅，於
    法並無不合等語，為其理由。惟查，原判決業就上訴人於重
    整中如何行使權利，與被上訴人核定房屋稅之處分及就稅捐
    核定處分後，所為之權利之行使或移送強制執行，如何屬不
    同階段之行為，暨上訴人依據稅捐稽徵法第28條規定主張原
    課稅處分有適用法令錯誤之情事而請求退稅一節，如何不採
    ，均已詳為論述。經核其上訴理由，無非重述其主觀歧異之
    見解，對原審認定事實及適用法律之職權行使，指摘為不當
    ，而非具體表明合於不適用法規、適用法規不當、或行政訴
    訟法第243條第2項所列各款之情形，難認對原判決之如何違
    背法令已有具體之指摘。依首開規定及說明，應認其上訴為
    不合法。
三、據上論結，本件上訴為不合法。依行政訴訟法第249條第1項
    前段、第104條、民事訴訟法第95條、第78條，裁定如主文
    。
中    華    民    國    99    年    4     月    22    日
                    最高行政法院第三庭
                        審判長法官  高  啟  燦
                              法官  廖  宏  明
                              法官  黃  秋  鴻
                              法官  黃  合  文
                              法官  王  碧  芳
以  上  正  本  證  明  與  原  本  無  異
中    華    民    國    99    年    4     月    23    日
                              書記官  邱  彰  德


司法院資訊處製作；財團法人民間司法改革基金會備份。
